---
title: "HDT4RegresionLineal"
author: "Ayleen Rubio 19003, Andrés Say 19705, Andreé Toledo 18439"
date: "18/3/2021"
output: html_document
---

```{r setup, include=FALSE}
knitr::opts_chunk$set(echo = TRUE)
#"C:/Users/andre/OneDrive/Documentos/HT1.Analisis-Exploratorio"
#Ingebor Rubio/Desktop/Trabajos/Quinto Semestre/Mineria/HDT4RegresionLineal
#C:/Users/Andree/Documents/GitHub/HDT3-ArbolesDeDecision

#"C:/Users/andre/OneDrive/Documentos/HDT4RegresionLineal"

knitr::opts_knit$set(root.dir="C:/Users/andre/OneDrive/Documentos/HDT4RegresionLineal")

```

# Hoja de Trabajo No. 4: Modelos de regresión lineal

## Análisis Exploratorio
A continuación se mostrará un resumen de cada una de las variables y el tipo 
```{r analisis, echo=FALSE}
datosCasas <- read.csv("train.csv")
summary(datosCasas)
str(datosCasas)
table(unlist(lapply(datosCasas, class)))
```
Con esto puede observarse que, del total de variables con las que cuenta nuestra base de datos, 43 son de tipo character y 38 son de tipo integer, siendo una de ellas el id por lo que no será utilizado en el futuro para formar grupos. 

De estas variables se ha considerado que algunas de ellas valen la pena estudiarlas más a fondo para conocer las condiciones de los datos con los que se llevará a cabo el entrenamiento y las pruebas.

```{r grfBldngCss, echo=FALSE}
barplot(datosCasas$LotArea, xlab= "Lote", ylab = "Metros cuadrados", main="Tamaño del lote en metros cuadrados")
```

En este caso, puede observarse que la mayoría de casas se encuentra debajo de los 50,ooo metros cuadrados y que la casa que cuenta con mayor área de lote cuenta con más de 200,000 metros cuadrados.

```{r echo=FALSE}
plot(x = datosCasas$LotArea, y= datosCasas$SalePrice, xlab= "Tamaño del lote", ylab= "Precio de venta", main = "Correlación entre tamaño del lote y precio de la casa")
abline(lm(datosCasas$SalePrice ~ datosCasas$LotArea), col = "red")
```

Puede observarse que no existe correlación entre el precio de la casa y el tamaño del lote, esto ya que la mayoría de valores se encuentran antes de los 50,000 metros cuadrados y el precio de venta cambia alrededor de los mismos tamaños de lote, además, las casas a mayor precio se encuentran entre los tamaño de lote menores.

```{r echo=FALSE}
library(ggplot2)
df <- as.data.frame(datosCasas$HouseStyle)
tipo_vivienda <-datosCasas$HouseStyle
mostrar <- (ggplot(data=df, aes(x=tipo_vivienda)) + geom_bar(stat="count", width=0.7, fill = "steelblue")+theme_minimal())
print(mostrar + ggtitle("Tipo de vivienda"))
```

Puede observarse cómo es que el tipo de vivienda más común es el de un solo nivel, seguido por las casas de 2 niveles.

```{r echo=FALSE}
library(ggplot2)
df <- as.data.frame(datosCasas$YearBuilt)
anio_construccion <-datosCasas$YearBuilt
mostrar <- ggplot(data=df, aes(x=anio_construccion)) + geom_bar(stat="count", width=0.7, fill = "steelblue")+theme_minimal()
print(mostrar + ggtitle("Año de construcción"))
```

En este gráfico puede observarse que los años en los que más hubo construcción de casas ha sido de 1990 a 2000

```{r echo=FALSE}
plot(x = datosCasas$YearBuilt, y= datosCasas$SalePrice, xlab= "Año de construccion", ylab= "Precio de venta", main = "Correlación entre precio de la casa y su año de construccion")
abline(lm(datosCasas$SalePrice ~ datosCasas$YearBuilt), col = "red")
```

Como puede observarse, sí existe una correlación entre el año de construcción y el precio de la casa, ya que puede observarse cómo es que los valores de precio van aumentando a medida que los años van incrementando.

```{r echo=FALSE}
library(ggplot2)
df <- as.data.frame(datosCasas$TotalBsmtSF)
metros_cuadrados_sotano <-datosCasas$TotalBsmtSF
mostrar <- ggplot(data=df, aes(x=metros_cuadrados_sotano)) + geom_bar(stat="count", width=0.7, fill = "steelblue")+theme_minimal()
print(mostrar + ggtitle("Metros cuadrados del sótano"))
plot(x = datosCasas$TotalBsmtSF, y= datosCasas$SalePrice, xlab= "Total de mestros cuadrados del sotano", ylab= "Precio de venta", main = "Correlación entre precio de venta y total de metros cuadrados del sotano")
abline(lm(datosCasas$SalePrice ~ datosCasas$TotalBsmtSF), col = "red")
```

Según lo observado, a pesar que se cuente con lagunos puntos atipicos, sí existe una correlación entre el precio de venta y el total de metros cuadrados del area del sotano.

```{r echo=FALSE}
library(ggplot2)
df <- as.data.frame(datosCasas$X1stFlrSF)
metros_cuadrados_primer_piso <- datosCasas$X1stFlrSF
mostrar <- ggplot(data=df, aes(x=metros_cuadrados_primer_piso)) + geom_bar(stat="count", width=0.7, fill = "steelblue")+theme_minimal()
print(mostrar + ggtitle("Metros cuadrados del primer piso"))
plot(x = datosCasas$X1stFlrSF, y= datosCasas$SalePrice, xlab= "Total de mestros cuadrados del primer piso", ylab= "Precio de venta", main = "Correlación entre precio de venta y total de metros cuadrados \n del primer piso")
abline(lm(datosCasas$SalePrice ~ datosCasas$X1stFlrSF), col = "red")
```

Puede observarse que sí existe correlación entre el total de metros cuadrados del primer piso y el precio de venta.

```{r echo=FALSE}
library(ggplot2)
df <- as.data.frame(datosCasas$X2ndFlrSF)
metros_cuadrados_segundo_piso <- datosCasas$X2ndFlrSF
mostrar <- ggplot(data=df, aes(x=metros_cuadrados_segundo_piso)) + geom_bar(stat="count", width=0.7, fill = "steelblue")+theme_minimal()
print(mostrar + ggtitle("Metros cuadrados segundo piso"))
plot(x = datosCasas$X2ndFlrSF, y= datosCasas$SalePrice, xlab= "Total de mestros cuadrados del segundo piso", ylab= "Precio de venta", main = "Correlación entre precio de venta y total de metros cuadrados \n del segundo piso")
abline(lm(datosCasas$SalePrice ~ datosCasas$X2ndFlrSF), col = "red")
```

En este caso, los valores que cuentan con 0 metros cuadrados en el segundo piso hacen referencia a las casas que no cuentan con un segundo piso, por lo que, si no se toman en cuenta esos valores, sí existe correlación entre los metros cuadrados del segundo piso y el precio de venta de la casa.

```{r echo=FALSE}
library(ggplot2)
df <- as.data.frame(datosCasas$TotRmsAbvGrd)
total_cuartos <- datosCasas$TotRmsAbvGrd
mostrar <- ggplot(data=df, aes(x=total_cuartos)) + geom_bar(stat="count", width=0.7, fill = "steelblue")+theme_minimal()
print(mostrar + ggtitle("Total de cuartos"))
plot(x = datosCasas$TotRmsAbvGrd, y= datosCasas$SalePrice, xlab= "Total de cuartos sobre el suelo", ylab= "Precio de venta", main = "Correlación entre precio de venta y total de cuartos sobre el suelo")
abline(lm(datosCasas$SalePrice ~ datosCasas$TotRmsAbvGrd), col = "red")
```

Puede observarse que en total de cuartos, sin tomar en cuenta los baños completos, la mayoría de casas cuenta con 6 cuartos. A su vez, puede observarse que este dato sí tiene correlación con el precio de venta, ya que a medida que va aumentando la cantidad de cuartos, va aumentando el precio de venta.

```{r echo=FALSE}
library(ggplot2)
df <- as.data.frame(datosCasas$GarageCars)
garage_carros <- datosCasas$GarageCars
mostrar <- ggplot(data=df, aes(x=garage_carros)) + geom_bar(stat="count", width=0.7, fill = "steelblue")+theme_minimal()
print(mostrar + ggtitle("Tamaño del garage en cantidad de carros"))
plot(x = datosCasas$GarageCars, y= datosCasas$SalePrice, xlab= "Tamaño del garage en capacidad de carros", ylab= "Precio de venta", main = "Correlación entre precio de venta y tamaño del carage en capacidad de carros")
abline(lm(datosCasas$SalePrice ~ datosCasas$GarageCars), col = "red")
```

Puede observarse que la mayoría de casas tiene un garage con una capacidad de dos carros, al igual que existe una correlación entre este dato y el precio de venta, ya que a mayor cantidad de carros que entran en un garage, mayor precio de venta.

```{r echo=FALSE}
library(ggplot2)
df <- as.data.frame(datosCasas$MoSold)
mes_venta <- datosCasas$MoSold
mostrar <- ggplot(data=df, aes(x=mes_venta)) + geom_bar(stat="count", width=0.7, fill = "steelblue")+theme_minimal()
print(mostrar + ggtitle("Mes de venta"))
plot(x = datosCasas$MoSold, y= datosCasas$SalePrice, xlab= "Mes de venta", ylab= "Precio de venta", main = "Correlación entre precio de venta y mes de venta")
abline(lm(datosCasas$SalePrice ~ datosCasas$MoSold), col = "red")
```

Puede observarse que han habido más ventas durante el mes de junio, sin embargo, no existe correlación entre el mes de venta y el precio de venta.

```{r echo=FALSE}
library(ggplot2)
df <- as.data.frame(datosCasas$YrSold)
ano_venta <- datosCasas$YrSold
mostrar <- ggplot(data=df, aes(x=ano_venta)) + geom_bar(stat="count", width=0.7, fill = "steelblue")+theme_minimal()
print(mostrar + ggtitle("Año de venta"))
plot(x = datosCasas$YrSold, y= datosCasas$SalePrice, xlab= "Año de venta", ylab= "Precio de venta", main = "Correlación entre precio de venta y año de venta")
abline(lm(datosCasas$SalePrice ~ datosCasas$YrSold), col = "red")
```

Puede observarse que han habido más ventas durante el 2009, sin embargo, no existe correlación entre el año de venta y el precio de venta.

```{r echo=FALSE}
library(ggplot2)
df <- as.data.frame(datosCasas$SaleType)
tipo_venta <- datosCasas$SaleType
mostrar <- ggplot(data=df, aes(x=tipo_venta)) + geom_bar(stat="count", width=0.7, fill = "steelblue")+theme_minimal()
print(mostrar + ggtitle("Tipo de venta"))
```

Puede observarse que el tipo de venta más común es el convencional con una escritura de garantía.

```{r echo=FALSE}
library(ggplot2)
df <- as.data.frame(datosCasas$SaleCondition)
condicion_venta <- datosCasas$SaleCondition
mostrar <- ggplot(data=df, aes(x=condicion_venta)) + geom_bar(stat="count", width=0.7, fill = "steelblue")+theme_minimal()
print(mostrar + ggtitle("Condición de venta"))
```

Por último, puede observarse que la condición de venta más común es una venta normal.

## Modelo de Regresión Simple

```{r set, echo=FALSE}
#datos <- datosCasas[,c(2,4,18,19,20,21,27,35,37,38,39,44,45,46,47,48,49,50)]
library(caret)

porciento <- 70/100

datosCasas$clasificacion <- ifelse(datosCasas$SalePrice <= 251000, "Economicas", ifelse(datosCasas$SalePrice <= 538000, "Intermedias", ifelse(datosCasas$SalePrice <= 755000, "Caras")))

datosCasas$y <- as.numeric(factor(datosCasas$clasificacion))
datos <- datosCasas[,c(2,4,18,19,20,21,27,35,37,38,39,44,45,46,47,48,49,50,51,52,53,55,57,60,62,63,67,68,69,70,71,72,76,77,78,81,83)]
datos <- datos[,colSums(is.na(datos))==0]

set.seed(123)
trainRowsNumber<-sample(nrow(datos),porciento*nrow(datos))
train<-datos[trainRowsNumber,]
test<-datos[-trainRowsNumber,]

#train$y<- as.numeric(factor(datos$clasificacion))

fitLM<-lm(SalePrice~., data = train)
summary(fitLM)
plot(fitLM)

```

Puede observarse que el valor R cuadrado es 0.8068, por lo que se puede decir que el modelo predice un 81% de los precios de las casas, sin embargo, se evaluará la multicolinealidad entre variables para poder mejorar este porcentaje.

```{r Multicolinealidad, echo = FALSE}
library(corrplot)
m <- cor(train)
corrplot(m, method = 'square')
cor(train)
```
